









Av. Parque Águas Claras lote Telefone (61)991610039 3825 apto. 407 Águas Claras - Brasília

Correio Eletrônico Osman.lira@gmail.com



## Osman de Oliveira Lira Junior

Informações pessoais

Estado civil: casado Nacionalidade: Brasileira

Idade: 40 anos

Naturalidade: Recife

## Formação

### Universidade Católica de Pernambuco

Recife - PE

Ciência da Computação Ano de Conclusão: 2001.2

## Faculdade Integrada do Recife Recife-PE

Especialização em Engenharia de Software

Ano de Conclusão: 2007.1

## **CESAR.EDU**

### Recife-PE

Mestrado profissionalizante em Engenharia de Software

Ano de Conclusão: 2016.2

## Resumo

Brasileiro, nascido em 14 de setembro de 1978, graduado em Ciência da Computação pela universidade Católica de Pernambuco e mestre em Engenharia de Software pelo CESAR.EDU, atuou como Arquiteto de Soluções na Tecnisys onde era responsável por projetar soluções para os clientes ajudando a definir roteiros, melhorias e inovações. Foi prévendas da Red Hat, alavancando negócios na área de governo em todo o Brasil. Atualmente é Arquiteto de Soluções na Altram e professor da Escola de Tecnologia do Centro Universitário Projeção.

Possui mais de 19 anos de experiência na área de Middleware, com foco principal em tecnologias Open Source.

Participou de grandes projetos nesta linha como:

- A implantação e configuração do PAAS Openshift na Hidrelétrica de

Itaipu;

- Implantação do ambiente de infraestrutura e monitoramento do MPS: RHEL, JBOSS, ZABBix e etc.
- Mentoring na implantação do sistema PJE (Process Judicial Eletrônico) que utilizou as principais frameworks open Source do Mercado como : JBPM, JBoss Seam, Rich Faces, Hibernate e etc;
- Desenvolvimento do Sistema BACENJUD que também utilizou as principais tecnologias open Source.

A implantação e configuração do PAAS Openshift na Caixa Econômica Federal;

Mais de 15 anos atuando como especialista nos principais Servidores do mercado: JBoss, WebShpere, WebShpere Portal, WebLogic, Apache, Tomcat, JBoss, Sun One App Server, Sun One Web Server, Sun One Directory Server, SJSAS, SJSWS e Oracle Solaris

## **Certificações**

**Devops Essential Professional Certificate** Scrum Foundation Professional Certificate

Empresa: CertProf

Sun Certified Programmer for Java 2 Platform Sun Certified Web Component Developer Enterprise Edition Sun Certified Business Component Developer Enterprise Edition Sun Certified Enterprise Architect 5

Empresa: Sun Microsystem

Red Hat Partner Platform Certified Sales Person Red Hat Partner Virtualization Certified Sales Person Red Hat Partner

Middleware Certified Sales Person Red Hat Partner Red Hat Certified JBoss Administrator 5

Red Hat Certified JBoss Administrator 6

Red Hat Certified JBoss Administrator 7

Red Hat Certified JBoss Developer

Red Hat Certificate of Expertise in Business Process Design

Red Hat Certified Instructor

Red Hat Certified Examiner

Red Hat Certified Linux System Administration 6

Red Hat Ceritifed Enginneer 6

Red Hat Certified Linux System Administration 7

Red Hat Ceritifed Enginneer 7

Empresa: Red Hat

Associate Mule Developer Certified

Mule Instructor Certified

Empresa: Mule Software

## **Experiência** profissional

**ALTRAN (ABRIL 2018 ATÉ OS DIAS ATUAIS) SOLUTION ARCHITECT** 

Arquiteto de soluções onde o objetivo principal é projetar soluções para clientes que ajudem a definir Roadmaps, melhorias e inovações com tecnologias opensource;

Realizando a implantação e configuração do Red Hat Decision Manager no ambiente corporativo da Caixa Seguradora.

### SONDA /IT (JULHO 2016 ATÉ ABRIL 2018) SOLUTION ARCHITECT

Trabalhando como arquiteto de soluções com o objetivo de projetar soluções, melhorias e inovações para os clientes da empresa. Alocado no departamento de pesquisa e inovação (dit). Este departamento é responsável pela definição de novas tecnologias que farão parte dos projetos das fábricas de software.

Especialista em middleware e infraestrutura (devops) com foco principal em soluções de Open Source no cliente caixa econômica federal.

## HITSS (JUNHO 2016 ATÉ MAIO 2017) SOLUTION ARCHITECT

Atuando como arquiteto de soluções com o objetivo de conceber soluções, melhorias e inovações para o cliente Caixa Econômica Federal). Especialista em middleware e infraestrutura (Devops) com o foco principal em soluções OpenSource.

Consultoria especializada nos seguintes produtos: JBOSS Midlleware, Red Hat Enterprise Linux, WebShpere, WebLogic, Apache, Tomcat, JBoss, Sun One App Server, Sun One Web Server, Sun One Directory Server, SJSAS, SJSWS e Oracle Solaris, WebShpere Portal.

## TECNISYS (JUNHO 2012 ATÉ JUNHO 2016) SOLUTION ARCHITECT

Atuando como arquiteto de soluções na área de pré-vendas e consultoria on-site tendo como objetivo a concepção de soluções para os clientes e definição de ROAD MAPS, melhorias e inovações que farão parte da linha de produtos de middleware e infraestrutura da empresa. Especialista na área de middleware e infraestrutura com o foco principal

Especialista na área de middleware e infraestrutura com o foco principal em soluções OpenSource.

Consultoria especializada nos seguintes produtos: JBOSS Midlleware, Red Hat Enterprise Linux, WebShpere, WebShpere Portal, WebLogic, Apache, Tomcat, JBoss, Sun One App Server, Sun One Web Server, Sun One Directory Server, SJSAS, SJSWS e Oracle Solaris.

Instrutor oficial em cursos Red Hat e Mule ESB. Examinador Oficial Red Hat

## RED HAT (JULHO DE 2010 ATÉ MAIO 2012) - CONTRACTOR SOLUTION ARCHITECT (PRE-SALES)

Atuando como arquiteto de soluções na área de Pré-vendas onde o principal objetivo é desenhar soluções para clientes e ajudar a definir Roadmaps, melhorias e inovações que farão parte da linha de produtos de Middleware da empresa. A minha vertical de atuação era Governo Federal e Estadual.

#### JBOSS SOLUTION CONSULTAN

Atuando como consultor JBoss na área de GPS (Global Professional Services) onde o objetivo era realizar entregas de serviços de Middleware (JBOSS, SOA-P, BRMS, EDS, JBOSS Seam, Hibernate, ESB, JBPM, JSF, Rich Faces, Portal, Apache)
Atuando em cursos Oficiais Red Hat para os clientes.

Addition of the cursos officials from that para os chorices.

## AVANTI PRIMA ENGENHARIA LTDA (FEVEREIRO DE 2008 ATÉ JULHO 2010)

#### **CONSULTOR DE NEGÓCIOS**

Atuando em conjunto com as equipes de mentoria para dar soluções técnicas e de negócio na carteira de cliente da Avanti

Participação no processo de treinamento e certificação na Suíte de desenvolvimento JALM da Powerlogic e produtos relacionados;

Participação no processo de treinamento na tecnologia JAVA e framework da suíte.

Acompanhamento e apoio nas atividades de implantação da suíte de desenvolvimento JALM nos clientes da AVANTI;

Participação e planejamento nos programas continuados de treinamento e capacitação na suíte de desenvolvimento JALM nos clientes da Avanti;

Ministrar cursos na suíte Jcompany para desenvolvimento JAVA, JEE e Frameworks JAVA (JSF, JBOSS SEAM, HIBERNATE) e suítes relacionadas nos clientes da AVANTI;

Apoiando a AVANTI nas atividades desenvolvidas pela sua área de prévenda;

Atuação nos clientes da AVANTI como mentor nas tecnologias do mercado (JSF, RichFaces, SEAM,FACELETS,JPA, EJB, etc)

Participação na elaboração de planos de treinamento e de implantação na suíte de Jcompany;

## CAST INFORMÁTICA (DEZEMBRO DE 2005 ATÉ FEVEREIRO DE 2008) ANALISTA DE SISTEMAS

Atuando como Analista de Sistemas na fábrica interna do Banco Central em Recife. Atuava como Líder Técnico onde era arquiteto nos sistemas da instituição.

A Arquitetura dos sistemas utilizava em geral padrão J2EE com Hibernate como framework de persistência e Struts como framework de apresentação além de uma metodologia própria baseada no RUP.

O Together era utilizado como ferramenta de modelagem, O Jbuilder para desenvolvimento das aplicações e os servidores de aplicação eram JBOSS e Apache na Homologação e WEBSHEPERE na produção e WebShpere Portal.

## CESAR (MARÇO 2004 ATÉ DEZEMBRO DE 2005) CONSULTOR

Atuando como consultor BEA nos diversos projetos da parceria BEA-CESAR. O foco do atendimento era na área de Middleware focando principalmente nos produtos WEBLOGIC Server e Weblogic Portal.

Instrutor nos cursos Oficiais BEA.

## INTER.NET – SP (AGOSTO 2003 ATÉ FEVEREIRO DE 2004) CONSULTOR

Atuando como consultor técnico para prover dicas e melhorias no sistema de faturamento da Inter.Net- SP. Minha função era acompanhar como mentor o trabalho dos desenvolvedores da empresa no novo sistema de faturamento em Java.

## STEFANINI - CONSULTOR (ABRIL 2003 ATÉ AGOSTO 2003) CONSULTOR

Atuando como consultor técnico na TIM Nordeste. A minha função era acompanhar como mentor o desenvolvimento do sistema de Linhas Funcionais para Terceiros e Estagiários e o sistema de vendas (Front End).

## POLICENTRO – CONSULPREV INFORMÁTICA E ASSOCIADOS LTDA (MARÇO 2002 ATÉ MARÇO 2003) ARQUITETO

Arquiteto do sistema da Secretária da Fazenda, sistema este que possuía um total de trinta e dois módulos. Esse sistema substituiu o sistema que rodava em Mainframe. Este sistema utilizou a tecnologia J2EE (EJB, Servlet, JSP) e utilizou o servidor de aplicação Webshpere, WebShpere Portal, Apache e Banco de Dados DB2.

## CSI – COMÉRCIO E SOLUÇÕES INTELIGENTES (FEVEREIRO 2001 A FEVEREIRO 2002) ANALISTA PROGRAMADOR

Analista programador do sistema P2K (software de Automação Comercial). Este sistema utiliza as seguintes tecnologias: JAVA, PL/SQL, SERVLET e utilizava banco de dados Object Store, Oracle e SQL Server 2000.

## PORTAIS BRASIL (JULHO DE 2000 A JANEIRO 2001) ANALISTA PROGRAMADOR

Analista Programador do projeto HTL, sistema de reserva de pacotes turísticos ligando operadoras e agências de turismo a hotéis e companhias aéreas. O projeto foi desenvolvido utilizando as seguintes tecnologias: JAVA, SERVLET, DELPHI, PL/SQL, UML. Este sistema rodava em ambiente Windows 2000 e utilizava banco de dados Oracle.

## ELÓGICA PROCESSAMENTO DE DADOS (JULHO DE 1998 A FEVEREIRO 2000) PROGRAMADOR

Atuando como programador no desenvolvimento de Aplicações para Intranet na área financeira e para internet utilizando várias linguagens de programação como: VB, ASP, PHP, DELPHI, HTML, JAVASCRIPT, ASP e SQL. Instalação e gerenciamento dos sistemas operacionais Windows 95/98/NT e LINUX e de banco de Dados ORACLE e SQL SERVER 6.5 e 2000.

Professor de graduação ministrando as cadeiras de engenharia de software, programação estruturada e programação orientada a objetos entre outras.

## UNIPROJEÇÃO (JULHO DE 2015 ATÉ OS DIAS ATUAIS)

Professor da graduação ministrando as cadeiras de engenharia de software, compiladores, dispositivo moveis e organização de computadores, entre outras.

# QUALITI ASSESSORIA E CONSULTORIA S.A (AGOSTO 2003 A JANEIRO 2008)

Fazia parte do quadro de Instrutores da empresa Qualiti. Nesta empresa ministrava os seguintes cursos:

- Java Básico
- Java Avançado
- Java Web
- Java Corporativo
- Fundamentos do Processo Unificado RUP
- Engenharia de Requisitos
- Análise e Projeto de Software com UML
- Preparatório de Certificação Java OCJP
- XML Básico
- JSF Java Server Faces

## **UNIBRATEC RECIFE (AGOSTO 2005 A DEZEMBRO 2007)**

Trabalhava como professor da graduação ministrando as cadeiras de engenharia de software e linguagem de programação. Ministrei também aulas em cursos de extensão:

- Java Avançado
- Java Corporativo
- Engenharia de Requisitos

# CURSOS OFICIAIS BEA WEBLOGIC (Aulas ministradas para a equipe de TI da Petrobrás no Rio de Janeiro)

- Developing Business Logic Components with Enterprise JavaBeans using BEA.
- Fundamentals of J2EE Web Application Development Using BEA Weblogic Server.
- Development with BEA Weblogic Portal

### **CURSOS OFICIAIS RED HAT**

Instrutor e examinador Oficial de curso Red Hat da Linha de middleware e infraestrutura

### Idiomas Inglês

Fisk (fevereiro 1992 a dezembro 1996)

**Business English** 

**British and American course** 

EnglishTown Curso Avançado

#### **Cursos Realizados**

#### CloudHub Essentials Course

Carga Horária 24 horas (29/04/2014 à 01/05/2014)

#### **Mule Essentials Course**

Carga Horária 32 horas (21/04/2014 à 25/04/2014)

### **Camel Development**

Carga Horária 24 horas (10/02/2014 à 13/02/2014)

#### Red Hat JBoss A-MQ

Carga Horária 24 horas (11/11/2013 à 13/11/2013)

### **Red Hat JBoss Instructor**

Carga Horária 28 horas (01/05/2013 à 04/05/2013)

## Red Hat BUSINESS LOGIC DEVELOPMENT WITH JBOSS BRMS

Carga Horária 40 horas (08/04/2013 à 12/04/2013)

## Red Hat Sales BootCamp

Carga Horária 16 horas (24/01/2013 à 25/01/2013)

## RH134 - Red Hat System Administration II

Carga Horária 32 horas (03/12/2012 à 12/12/2012)

## JB248 JBoss Application Administration 6

Carga Horária 32 horas (10/07/2012 à 13/07/2012)

## **JBoss Application Administration**

Carga Horária 40 horas (04/01/2010 à 08/01/2010)

## Curso Avançado JALM

Carga Horária 120 horas (07/07/2008 à 25/07/2008)

## Curso de mentoria JCompany

Carga Horária 40 horas (18/02/2008 à 23/02/2008)

### Administração de Weblogic 8.1

Carga Horária 40 horas (07/02/2005 à 11/02/2005)

## Iteci - cursos

### Recife - PE

- CPT Curso de programadores Trainne
- Carga Horária: 408 horas (10/08/1998 à 03/02/1999)

- Programação Java
- Carga horária: 40 horas (17/07/2000 à 21/07/2000)
- Migrando aplicações OO para JAVA
- Carga horária: 24 horas (05/07/200 à 10/07/2000).

## V Jornada de Informática

 Segurança em Redes TCP/IP Período: 19 a 22 de novembro 1998

## Grupo Elógica

 Curso de Língua Portuguesa Aplicada à redação Empresarial Período: 20 a 25 de maio de 1999

### Info Nordeste 1999

Programação Linux com TCL/TK
 Período: 12 a 16 de Outubro de 1999

## Java Brasil 2000

- Desenvolvendo Aplicações Distribuídas em Java
- Servlets e Java Server Pages (JSP) período: 15 a 17 de maio de 2000

## Pires – Advogados e Consultores

 Marca: Valor Econômico e Estratégias de Marketing Período: 05 de Dezembro de 2000